【裁判字號】    89,交上易,1591
【裁判日期】    891011
【裁判案由】    過失傷害
【裁判全文】
臺灣高等法院臺南分院刑事判決          八十九年度交上易字第一五九一號   潛
      上  訴  人
      即  被  告  甲  ○  ○
右列上訴人因傷害等案件，不服臺灣嘉義地方法院八十九年度易字第五七八號中華民
國八十九年七月十三日第一審判決（起訴案號：臺灣嘉義地方法院檢察署八十九年度
偵字第三二四七號），提起上訴，本院判決如左：
      主      文
上訴駁回。
      事      實
一、甲○○曾於民國（下同）八十八年間犯公共危險罪，經臺灣板橋地方法院以八十
    八年重簡字第九三六號判處拘役二十日確定；猶不知悔改，於八十九年五月二十
    日上午六時二十五分許，飲用酒類後，已達意識不清不能安全駕駛動力交通工具
    之程度，竟仍駕駛車號ＡＣ９４９１號自小客車，搭載友人陳金寶自南新往太保
    方向行經嘉義縣太保市○○○路與溪南路口處，因疏未注意致撞擊當時因甫發生
    事故而停放在該路口之乙○○所駕駛車號ＲＯ９２６６號自小客車，甲○○、陳
    金寶隨即下車與乙○○發生爭執、衝突，並共同聯手持木棍毆打乙○○，致乙○
    ○受有右肩挫擦傷、頭部外傷併左眉淤青等傷害（甲○○、陳金寶傷害部分，業
    經乙○○撤回告訴，為原審不受理判決確定）。嗣經乙○○報警，警方將三人帶
    回局內，於同日七時十八分許對甲○○為酒精吐氣濃度測試，測得其吐氣酒精濃
    度達每公升零點九七毫克，而查悉上情。
二、案經嘉義縣警察局水上分局報告臺灣嘉義地方法院檢察署檢察官偵查起訴。
      理      由
一、前揭事實，業據上訴人即被告甲○○供承不諱，核與被害人乙○○之指訴情節相
    符，並經共同被告陳金寶供證屬實，而被告甲○○經警帶回警局於八十九年五月
    二十日七時十八分許為酒精吐氣濃度測試，已達每公升零點九七毫克等情，亦有
    酒精測試檢驗單一紙在卷可稽；查依醫學實驗證明所得經驗法則，人體呼氣若已
    達每公升零點五五毫克（零點五五ＭＧ／Ｌ）以上，肇事率為一般正常人之十倍
    ，已達不能安全駕車之標準，此經法務部八十八年五月十八日法八八檢字第○○
    一六六九號函敘甚詳。被告經警酒精濃度測試，已距其肇事時間達五十分鐘，其
    吐氣酒精濃度尚達每公升零點九七毫克，遠逾上開不能安全駕車標準數值，亦違
    反道路交通安全規則第一百十四條第二款所定之汽車駕駛人於飲酒後其吐氣所含
    酒精成份超過每公升零點二五毫克以上者，不得駕車之規定，復徵之被告於酒後
    駕車未能注意前方路況致撞及被害人乙○○所駕自小客車，顯已因飲酒而不能安
    全駕駛動力交通工具灼然，本件事證已臻明確，被告犯行洵堪認定，自應依法論
    科。
二、核被告甲○○所為係犯刑法第一百八十五條之三之罪。原審以被告查甲○○曾於
    八十八年間因犯公共危險罪，經臺灣板橋地方法院以八十八年重簡字第九三六號
    判處拘役二十日確定等情，有其全國前案查註紀錄表在卷可佐，並審酌被告已有
    公共危險犯行前科，仍再犯本罪，且肇事後又傷害被害人乙○○成傷，所生危害
    不輕，及事後與被害人乙○○成立和解等一切情狀，適用刑法第一百八十五條之
    三、第四十一條、罰金罰鍰提高標準條例第二條規定，量處有期徒刑六月，並諭
    知如易科罰金以三百元折算一日之折算標準，以資懲儆。本院經核原判決認事用
    法，均無不合，量刑亦屬妥適。被告上訴意旨，猶以現為單親家庭，若去服刑，
    女兒無人帶，母親是殘障，請求輕判，斤斤指摘原判決量刑過重，為無理由，應
    予駁回。
三、據上論斷，應依刑事訴訟法第三百六十八條，判決如主文。
本案經檢察官劉欽銘到庭執行職務。
中  華  民  國      八  十  九      年      十      月      十  一      日
                                臺灣高等法院臺南分院刑事第五庭
                                    審判長法官  茆    臺    雲
                                          法官  李    文    福
                                          法官  蔡    長    林
右正本證明與原本無異。
不得上訴。
                                    法院書記官  李    培    薇
中  華  民  國      八  十  九      年      十      月      十  二      日
附錄本案論罪科刑法條全文：
刑法第一百八十五條：
損壞或壅塞陸路、水路、橋樑或其他公眾往來之設備或以他法致生往來危險者，處五
年以下有期徒刑，拘役或五百元以下罰金。
因而致人於死者，處無期徒刑或七年以上有期徒刑；致重傷者，處三年以上、十年以
下有期徒刑。
第一項之未遂犯罰之。


司法院資訊處製作；財團法人民間司法改革基金會備份。
